zh-TW: 體育用品 > 室外休閒 > 冬季運動 > 雪橇 > 平底雪橇: 充氣平底雪橇; 多用途與載貨平底雪橇
ro-RO: Articole sportive > Recreere în aer liber > Activități și sporturi de iarnă > Sănii > Tobogane: Sănii gonflabile; Sănii utilitare și de transport
nl: Sportartikelen > Buitenrecreatie > Wintersport en -activiteiten > Sleetjes en sleden > Toboggans: Opblaasbare sleeën; Transport- en vrachtsleeën
es: Equipamiento deportivo > Actividades al aire libre > Actividades y deportes de invierno > Trineos > Toboganes: Trineos inflables; Trineos utilitarios y de carga
tr: Spor Malzemeleri > Açık Hava Etkinlikleri > Kış Sporları ve Aktiviteleri > Kızaklar > Toboggan: Şişme kızaklar; Hizmet ve yük kızakları
el: Αθλητικά είδη > Υπαίθριες δραστηριότητες αναψυχής > Χειμερινά αθλήματα & δραστηριότητες > Έλκηθρα > Τομπόγκαν: Φουσκωτά έλκηθρα; Έλκηθρα γενικής χρήσης και εμπορευμάτων
fi: Urheilutarvikkeet > Ulkoharrasteet > Talviurheilu ja -harrastukset > Kelkat > Ahkiot: Ilmatäytteiset pulkat; Työ- ja rahtikelkat
lt-LT: Sporto prekės > Poilsis lauke > Žiemos sportas ir veikla > Rogutes > Toboganai: Pripučiamos rogės; Ūkinės ir krovinių rogės
ru: Спортивные товары > Активный отдых на открытом воздухе > Зимние виды спорта и игры > Сани > Тобогганы: Надувные тобогганы; Универсальные и грузовые тобогганы
ja: スポーツ用品 > 屋外レクリエーション > ウィンタースポーツ > そり > トボガン: インフレータブルトボガン; ユーティリティ・貨物用トボガン
fr: Équipements sportifs > Loisirs de plein air > Activités et sports d'hiver > Traîneaux > Toboggans: Luges gonflables; Traîneaux utilitaires et de transport
hr-HR: Sportska oprema > Rekreacija na otvorenom > Zimski sportovi i aktivnosti > Saonice > Tobogani za snijeg: Tobogani na napuhavanje; Višenamjenski tobogani i teretni tobogani
da: Sportsartikler > Friluftsliv > Vintersport og -aktiviteter > Slæder > Tobogganer: Oppustelige kælke; Transport- og arbejdskælke
it: Articoli sportivi > Ricreazione outdoor > Sport e attività invernali > Slitte > Slittini: Toboga gonfiabili; Toboga da lavoro e da trasporto
bg-BG: Спортни стоки > Спортни занимания на открито > Зимни спортове и дейности > Шейни > Тобогани: Надуваеми тобогани; Тобогани за комунални услуги и товари
sl-SI: Športna oprema > Rekreacija na prostem > Zimski športi in dejavnosti > Sani > Tobogani: Napihljive sani; Transportne sani
sk-SK: Športový tovar > Exteriérové rekreakčné športy > Zimné športy a aktivity > Sánky > Tobogany: Nafukovacie sánky; Úžitkové a nákladné sánky
zh-CN: 体育用品 > 户外休闲 > 冬季运动与活动 > 雪橇 > 平底雪橇: 充气平底雪橇; 多用途和货运平底雪橇
nb: Sportsutstyr > Friluftsliv > Vintersport og aktiviteter > Sleder > Toboggans: Oppblåsbare akebrett; Vare- og transportkjelker
ko: 스포츠용품 > 야외 레크레이션 > 겨울 스포츠/액티비티 > 썰매 > 터보건: 공기 주입식 토보건; 다목적 및 화물용 토보건
en: Sporting Goods > Outdoor Recreation > Winter Sports & Activities > Sleds > Toboggans: Inflatable Toboggans; Utility & Freight Toboggans
hu: Sportszerek > Szabadtéri kikapcsolódás > Téli sportok és tevékenységek > Szánkók > Tobogánok: Felfújható tobogánok; Haszon- és teherszállító tobogánok
cs: Sportovní potřeby > Outdoorové aktivity > Zimní sporty a aktivity > Sáňky > Boby: Nafukovací boby; Pracovní a nákladní saně
th: อุปกรณ์กีฬา > สันทนาการกลางแจ้ง > กีฬาและกิจกรรมในฤดูหนาว > เลื่อนหิมะ > แคร่เลื่อนหิมะ: เลื่อนหิมะแบบเป่าลม; เลื่อนอเนกประสงค์และบรรทุกสัมภาระ
sv: Sportartiklar > Utomhusaktiviteter > Vintersporter och -aktiviteter > Slädar > Öppna slädar: Uppblåsbara åkmadrasser; Transport- och lastpulkor
pt-BR: Artigos esportivos > Atividades ao ar livre > Esportes e atividades de inverno > Trenós > Tobogãs: Tobogãs infláveis; Tobogãs utilitários e de carga
vi: Dụng cụ thể thao > Giải trí ngoài trời > Hoạt động và thể thao mùa đông > Xe trượt tuyết > Xe trượt băng: Xe trượt tuyết bơm hơi; Xe trượt tuyết chở hàng và tiện ích
pl: Sprzęt sportowy > Rekreacja na świeżym powietrzu > Sporty zimowe i rekreacja zimą > Sanki > Toboggans: Dmuchane tobogany; Sanie użytkowe i towarowe
pt-PT: Artigos de desporto > Atividades recreativas no exterior > Atividades e desportos de inverno > Trenós > Toboggans: Tobogãs insufláveis; Tobogãs utilitários e de carga
de: Sportartikel > Outdoor-Aktivitäten > Wintersport & -Aktivitäten > Rodelschlitten > Toboggan-Schlitten: Aufblasbare Rodelschlitten; Transport- & Lastenschlitten